臺灣士林地方法院民事裁定
111年度補字第738號
原      告  丙○○  
            甲○○  
前二人共同
訴訟代理人  曾學立律師
被      告  乙○○  
訴訟代理人  林楷傑律師
上列原告與被告等間請求遷讓房屋等事件，本院裁定如下：
    主  文
本件訴訟標的價額核定為新臺幣壹仟肆佰陸拾玖萬陸仟肆佰陸拾
伍元。
原告應於收受本裁定正本送達之日起七日內補繳第一審裁判費新
臺幣壹拾肆萬壹仟參佰陸拾元，逾期未補正，即駁回原告之訴。
    理  由
一、起訴，應依民事訴訟法第77條之13、第77條之14等規定繳納
    裁判費，此為必備之程式。原告之訴，起訴不合程式或不備
    其他要件者，法院應以裁定駁回之，但其情形可以補正者，
    審判長應定期間先命補正，同法第249條第1項第6款亦有明
    文。訴訟標的之價額，由法院核定。核定訴訟標的之價額，
    以起訴時之交易價額為準；無交易價額者，以原告就訴訟標
    的所有之利益為準。以一訴主張數項標的者，其價額合併計
    算之。以一訴附帶請求其孳息、損害賠償、違約金或費用者
    ，不併算其價額。民事訴訟法第77條之1第1項、第2項、第7
    7條之2第1項前段、第2項分別定有明文。
二、查原告本件起訴聲明第1項：「被告應將臺北市○○區○○里○○○
    路0段00號（下稱系爭房屋）騰空交還兩造公同共有。」係
    主張被告無權占用系爭房屋，依民法第767條第1項前段、中
    段規定，請求返還系爭房屋，則其訴訟標的價額，自應以系
    爭房屋之交易價額為準。系爭房屋為透天厝，依內政部不動
    產交易實價查詢服務網查詢資料，與原告起訴時點相近且位
    於系爭房屋周遭地區之透天厝交易價格，係以移轉房屋之面
    積計，每平方公尺約為新臺幣（下同）242,612元（含房屋
    所坐落之基地價額）。據此估算系爭房屋連同基地，於起訴
    時之交易價額約為48,988,215元（計算式：系爭房屋登記面
    積201.92平方公尺×242,612元＝48,988,215元，元以下四捨
    五入）。衡以國稅局對於無法提出房、地分別實際價格時，
    房、地比係以3比7比例計算。依此估算，系爭房屋於起訴時
    之交易價額約為14,696,465元（計算式：48,988,215×0.3＝1
    4,696,465，元以下四捨五入），則訴之聲明第1項訴訟標的
    價額即為14,696,465元。聲明第2項：「被告應給付原告220
    ,536元，及自起訴狀繕本送達翌日起至還系爭房屋之日止，
    按日給付2,042元予原告。」係請求相當於租金之不當得利
    ，而為附帶請求，不併算其價額。據上，本件訴訟標的價額
    應核定為14,696,465元，應徵第一審裁判費141,360元。茲
    原告起訴未繳裁判費，爰依民事訴訟法第249條第1項但書之
    規定，限原告於收受本裁定正本送達之日起7日內如數補繳
    ，逾期不繳，即駁回其訴。
三、爰裁定如主文。
中　　華　　民　　國　　111 　年　　7 　　月　　4 　　日
                  民事第一庭法  官  江哲瑋　　　　　　
如以上正本係照原本作成。
對本裁定關於核定訴訟標的價額部分抗告，應於裁定送達後10日
內向本院提出抗告狀，並繳納抗告費新臺幣1,000 元；關於命補
繳裁判費部分，不得抗告。
中　　華　　民　　國　　111 　年　　7 　　月　　4 　　日
                            書記官  張祐誠